臺灣桃園地方法院交通事件裁定　　　　 100年度交聲字第64號
原處分機關　交通部公路總局新竹區監理所
異　議　人　詹貢生
上列異議人因違反道路交通管理處罰條例案件，不服交通部公路
總局新竹區監理所中華民國100 年1 月18日壢監裁字第裁52-DB0
000000號違反道路交通管理事件裁決書所為之處分，聲明異議，
本院裁定如下：
    主  文
異議駁回。
    理  由
一、原處分意旨略以：異議人詹貢生於民國99年11月5 日15時10
    分許，駕駛車牌號碼940-YQ號營業一般小客車，行經桃園縣
    桃園市○○路與中山北路口，有「駕車行經燈光號誌管制之
    交岔路口闖紅燈」之違規事實，為桃園縣政府警察局桃園分
    局警員李龍豪當場舉發，並填製桃警局交字第DB0000000 號
    舉發違反道路交通管理事件通知單，限於同年12月5 日前到
    交通部公路總局新竹區監理所桃園監理站到案陳述或繳納罰
    鍰，但為異議人所拒絕簽收。嗣異議人於99年12月23日到案
    陳述不服，原處分機關交通部公路總局新竹區監理所遂於10
    0 年1 月18日以壢監裁字第裁52-DB0000000號違反道路交通
    管理事件裁決書，認異議人有上開違規事實，爰依違反道路
    交通管理處罰條例第53條第1 項及違反道路交通管理事件統
    一裁罰基準及處理細則，處以罰鍰新臺幣（下同）2,900 元
    ，並依同條例第63條第1 項第3 款規定，記違規點數3 點等
    語。
二、聲明異議意旨略以：伊原沿桃園縣桃園市○○路行駛，行經
    桃園縣政府與復興路路口，直行第二個紅綠燈即桃園縣中山
    路與中山北路路口等待紅燈，員警即出現舉發伊在桃園縣政
    府的紅綠燈闖紅燈，惟伊並無違規事實等語，爰依法聲明異
    議。
三、按汽車駕駛人，行經有燈光號誌管制之交岔路口闖紅燈者，
    處1,800 元以上5,400 元以下罰鍰；汽車駕駛人有前條情形
    者，除依原條款處罰鍰外，並予記違規點數3 點，道路交通
    管理處罰條例第53條第1 項、第63條第1 項第3 款定有明文
    。
四、經查：
  (一)異議人詹貢生於99年11月5 日15時10分許，駕駛車牌號碼94
    0-YQ號營業一般小客車，行經桃園縣桃園市○○路與中山北
    路口，有「駕車行經燈光號誌管制之交岔路口闖紅燈」之違
    規事實，為桃園縣政府警察局桃園分局警員李龍豪當場舉發
    ，並填製桃警局交字第DB0000000 號舉發違反道路交通管理
    事件通知單，限於同年12月5 日前到交通部公路總局新竹區
    監理所桃園監理站到案陳述或繳納罰鍰，但為異議人所拒絕
    簽收等情，有證人即當場舉發警員李龍豪到庭結證證稱：伊
    從中山北路出來，還沒到路口即看到異議人在伊行向號誌為
    綠燈時從面前經過，當時中山北路之燈光號誌為綠燈，中山
    路應為紅燈，嗣將異議人攔下後，有再確認中山路之燈光號
    誌為紅燈等語（見本院卷第20頁至第22頁）在卷，核與證人
    即同時出勤巡邏警員廖義峰到庭結證證稱：伊當時在李龍豪
    後面，從中山北路原是要右轉中山路上處理勤務，但因為李
    龍豪要去追異議人的違規車輛，所以李龍豪是左轉中山路往
    市區方向，伊雖然在後面被擋到沒有看到異議人違規，但能
    確定中山北路是綠燈，中山路是紅燈等節（見本院卷第22頁
    、第31頁背面）相符，復有桃警局交字第DB0000000 號舉發
    違反道路交通管理事件通知單（見本院卷第6 頁）在卷可稽
    ，堪以認定。
  (二)至異議人聲明異議主張：伊原沿桃園縣桃園市○○路行駛，
    行經桃園縣政府與復興路路口，直行第二個紅綠燈即桃園縣
    中山路與中山北路路口等待紅燈，警員即出現舉發伊在桃園
    縣政府的紅綠燈闖紅燈等情，非但與證人李龍豪結證證稱：
    異議人本來就沒有在中山路跟縣府路闖紅燈，是在中山路跟
    中山北路口闖紅燈，當時伊前面號誌是綠燈，伊的路口是綠
    燈，那另外一方應是紅燈等語（見本院卷第20頁背面）不符
    ，亦且與桃警局交字第DB0000000 號舉發違反道路交通管理
    事件通知單違規地點欄位「桃市○○路、中山北路」之記載
    （件本院卷第6 頁）亦有所扞格，殊難採信。又異議人對於
    證人廖義峰當時不在現場等情雖有所爭執，惟據證人李龍豪
    於本院調查時結證證述：當日接獲情報在中山路472 號有路
    障，伊與廖義峰前去處理等語（見本院卷第20頁背面）綦詳
    ；核與證人廖義峰於本院調查時亦結證證述：伊與李龍豪當
    日處理事故原要在該路口右轉等語（見本院卷第22頁）一致
    ，復有99年11月5 日桃園縣政府警察局桃園分局中路派出所
    47人勤務分配表（見本院卷第38頁）在卷可佐，益徵證人廖
    義峰與證人李龍豪於當日14時至16時確係共同執行巡邏勤務
    等情為真，異議人所述，尚不足採。
  (三)另警察取締交通違規事件，其以科學儀器照相採證者，固然
    足以據為交通違規事實之證明，惟就囿於當場舉發而未以科
    學儀器照相採證，甚或礙於手動照相而未能即時拍攝違規情
    節，立法者亦未明文限制或排除「舉發警員目睹、耳聞」之
    證據能力，或其證述內容對於違規事實之證明力，則取締員
    警就交通違規事實之親身經歷見聞，當亦足可恃為此類交通
    事件違規事實之證據，而要非所有交通違規事件倘未經科學
    儀器照相採證即一概不能恃以認定；再者，警察執行勤務事
    項繁瑣，且違規情形一過即逝，並非長期存在，礙於違規事
    件稍縱即逝之特性，或因慮及員警執勤時之人身安全考量，
    致員警無從及時拍攝違規內容，此並非法院所應苛責，尤不
    容行為人反據此為推諉卸責之詞（臺灣高等法院97年交抗字
    第728 號裁定意旨亦同）。準此，證人李龍豪雖未即時以科
    學儀器照相採證，然其當時既非於定點執行取締交通違規行
    為，而僅於路途偶然發現本件違規事實，自難徒以本件並無
    當場照相採證為由，驟謂其所述不實，一概排除其認定結果
    。況且，燈光號誌之違反，其所需之舉證狀態稍縱即逝，除
    設有感應照相之路口外，事後無法還原現場狀態，自有賴執
    行交通勤務之警員以為察實，而證人既職司該項職務，其觀
    察程度自應較一般人更為專注，再參酌員警執行公務時，本
    身即受有行政懲處責任之監督，其到庭具結作證，更係以刑
    事責任擔保其證言之真實性，復證人與異議人素不相識，彼
    此間亦無任何嫌隙，當不至甘冒涉犯偽證罪之險，蓄意構陷
    異議人。此外，證人李龍豪與證人廖義峰2 人之證述情節雖
    略有不同，惟就行經中山北路時之燈光號誌為綠燈，中山路
    為紅燈乙節，則無二致，本件亦查無證人所為證詞有顯著瑕
    疵或與事實不符之處，執難謂證人李龍豪、廖義峰所述有何
    不可採信之情狀存在。據此，異議人之違規事實，應堪認定
    。
五、綜上所述，異議人確有前揭之違規事實，已如前述，其本應
    於99年12月5 日前到案陳述或繳納罰鍰，嗣異議人於99年12
    月23日始到案陳述不服，逾越應到案期限30日內。從而，原
    處分機關依道路交通管理處罰條例第53條第1 項規定，及道
    路交通管理事件統一裁罰基準表，處異議人罰鍰2,900 元，
    並依同條例第63條第1 項第3 款規定，記違規點數3 點，核
    屬有據，異議人聲明異議，為無理由，應予駁回。
據上論斷，應依道路交通管理處罰條例第87條第2 項，道路交通
事件處理辦法第18條，裁定如主文。
中    華    民    國  100     年    10    月    11    日
                  交通法庭    法  官  溫宗玲
以上正本證明與原本無異。
如不服本裁定，應於裁定送達後5 日內向本院提出抗告狀。
                              書記官  盧志強
中    華    民    國   100    年    10    月    14    日